---
title: "Case Study ILV 2020 - Analyse"
author: "Till Bieg, David Krug"
date: "Juni 2020"
output:
  prettydoc::html_pretty:
    theme: hpstr
    highlight: github
    toc: true
    toc_depth: 1
    number_sections: true
---

```{r setup, include = FALSE}
knitr::opts_chunk$set(
  echo = TRUE,
  message = FALSE,
  warning = FALSE,
  fig.align = 'center',
  fig.width = 6.4,
  fig.height = 3.6,
  dev = c("svg"),
  dpi = 500)

library(tidyverse)
library(readxl)
library(here)
library(summarytools)
library(janitor)
library(benford.analysis)
library(conflicted)
library(naniar)
library(ggforce)
library(lubridate)


conflict_prefer("select", "dplyr")
conflict_prefer("filter", "dplyr")
conflict_prefer("here", "here")

theme_set(theme_bw() + theme(text = element_text(size = 14)))

options(scipen = 1000000)

# ggsave("04_output/plots/testplot", test_plot, device = "svg", width = 16 * 0.8, height = 9 * 0.8)
```


# Beschreibung der Datenbasis, Validitätschecks und Analysen
```{r dataimport, cache = TRUE, Echo = FALSE}
# Datenimport
je_2014 <- read_excel(here("02_data", "ABC 2014 JEs.xlsx"),
                      na = "EY EMPTY") %>% 
  clean_names()

je_2014$effective_month <- month(as.Date(je_2014$effective_date))

je_2013 <- read_excel(here("02_data", "ABC 2013 JEs.xlsx"),
                     na = "EY EMPTY") %>%
 clean_names()

je_2013$effective_month <- month(as.Date(je_2013$effective_date))

tb_2014 <- read_excel(
  here("02_data", "ABC TB and CoA.xlsx"),
  sheet = 1,
  col_types = c(rep("guess", 3),
                "numeric",
                "numeric",
                rep("guess", 7))
) %>%
  clean_names()

coa <- read_excel(
  here("02_data", "ABC TB and CoA.xlsx"),
  sheet = 4,
  na = "EY_EMPTY"
) %>%
  clean_names()

users <- read_excel(
  here("02_data", "ABC user listing.xlsx"),
  sheet = 1,
  na = "EY_EMPTY"
) %>%
  clean_names()
```


# Trendanalyse

## Trend von effective_date und functional_amount

```{r}

je_2014.trendAmount <- je_2014 %>%
  filter(functional_amount >= 0) %>%
  select(effective_month, functional_amount) %>%
  group_by(effective_month) %>%
  summarize(functional_amount = sum(functional_amount, na.rm=TRUE))
  

je_2013.trendAmount <- je_2013 %>%
  filter(functional_amount >= 0) %>%
  select(effective_month, functional_amount) %>%
  group_by(effective_month) %>%
  summarize(functional_amount = sum(functional_amount, na.rm=TRUE))

```

```{r}
ggplot() +
geom_line(data=je_2014.trendAmount,aes(y=functional_amount,x= effective_month, colour="red")) +
geom_line(data=je_2013.trendAmount,aes(y=functional_amount,x= effective_month, colour="green")) +
scale_color_discrete(name = "Lines", labels = c("2013", "2014"))
```

In der Ganzjahresanalyse können wir sehen, dass die einzelnen Kurven voneinander abweichen.
Während im Jahr 2014 insgesamt 4 Peaks bei den Umsätzen verzeichnet werden konnten, verlief das Jahr 2013 relativ konsistent.
Im Generellen kann man sagen, dass das Geschäftsjahr 2014 ganz gut gegenüber dem Geschäftsjahr 2013 verlaufen ist.

Die Frage ist, warum im 2., 7., 10. und 12. Monat so ein rasanter Anstieg verbucht wurde.

Saisonale Bedingungen kann man nicht erkennen, da es bis auf dem 2. Quartal immer einen Up und Down gab.


## Trend von effective_date und Anzahl der Buchungen

```{r}

je_2014.trendNumber <- je_2014 %>%
  select(effective_month) %>%
  group_by(effective_month) %>%
  summarize(number = n())
  

je_2013.trendNumber <- je_2013 %>%
  select(effective_month) %>%
  group_by(effective_month) %>%
  summarize(number = n())

```

```{r}
ggplot() +
geom_line(data=je_2014.trendNumber,aes(y=number,x= effective_month, colour="red")) +
geom_line(data=je_2013.trendNumber,aes(y=number,x= effective_month, colour="green")) +
scale_color_discrete(name = "Lines", labels = c("2013", "2014"))
```


Bei der Anzahl der Buchungen können wir sehen, dass das Jahr 2014 weniger Buchungen verzeichnet hat als das Jahr zuvor.
Dennoch konnten wir in der vorhergehenden Analyse feststellen, dass die Summe vom functional_amount, speziell am Anfang des Jahres, die vom Jahr 2013 übersteigt.
Schlussfolgernd, kann man sagen, dass zwar weniger gebucht wurde, dafür aber höhere Beträge.

Fraglich ist, wieso die erste Hälfte der beiden Geschäftsjahre so stark voneinander abweichen, die zweite Hälfte allerdings gleich verläuft.

Die Peaks von der vorherigen Analyse im Monat 7 und 10 zeichnen sich auch hier ab.Die von Monat 2 und 12 sind aber nicht klar erkenntlich.



## Prüfung auf Ausreißer und Anomalien


### Ausreißer beim gebuchten Betrag

```{r}
je_2014.positive <- je_2014 %>%
  filter(functional_amount >= 0) %>%
  select(effective_date, functional_amount) %>%
  group_by(effective_date) %>%
  summarize(functional_amount = sum(functional_amount, na.rm=TRUE), number = n())


je_2014.positive$effective_date <- as.Date(je_2014.positive$effective_date)
```


```{r}
boxplot(je_2014.positive$functional_amount, title="Amount")
```


Im Boxplot können wir einige Ausreißer nach oben erkennen.

```{r}
boxplot.outliers <- boxplot.stats(je_2014.positive$functional_amount)$out

outliers.amount <- je_2014.positive %>% filter(functional_amount %in% boxplot.outliers)
outliers.amount
```

```{r}
ggplot() +
geom_line(data=je_2014.positive,aes(y=functional_amount,x= effective_date),colour="grey") +
geom_point(data=outliers.amount, aes(y=functional_amount, x=effective_date), colour="red", shape="o", size=4)
```


### Ausreißer bei der Anzahl der Buchungen
```{r}
boxplot(je_2014.positive$number, title="Number")
```

```{r}
boxplot.outliers <- boxplot.stats(je_2014.positive$number)$out

outliers.number <- je_2014.positive %>% filter(number %in% boxplot.outliers)
outliers.number
```

```{r}
ggplot() +
geom_line(data=je_2014.positive,aes(y=number,x= effective_date),colour="grey") +
geom_point(data=outliers.number, aes(y=number, x=effective_date), colour="red", shape="o", size=4)
```


## ToDo: Outlier detection with advanced algorithms


